臺灣臺中地方法院刑事判決
110年度交訴字第422號
公  訴  人   臺灣臺中地方檢察署檢察官
被      告   陳敬琦


上列被告因肇事逃逸罪等案件，經檢察官提起公訴（110年度偵
字第37537號），嗣被告於準備程序中就被訴肇事逃逸部分事實
為有罪之陳述，經告以簡式審判程序意旨，並聽取當事人之意見
後，本院合議庭裁定由受命法官獨任進行簡式審判程序，判決如
下：
    主    文
陳敬琦犯肇事致人傷害逃逸罪，處有期徒刑陸月，如易科罰金，
以新臺幣壹仟元折算壹日。緩刑貳年。
    犯罪事實
一、陳敬琦於民國於110年9月28日上午7時45分許，騎乘車牌號
    碼000-0000號普通重型機車，沿臺中市潭子區勝利路由南往
    北方向行駛，行駛至勝利路與興華一路交岔路口時，本應注
    意機車超車時，前行車減速靠邊或以手勢或亮右方向燈表示
    允讓後，後行車始得超越，超越時應顯示左方向燈並於前車
    左側保持半公尺以上之間隔超過，行至安全距離後，再顯示
    右方向燈駛入原行路線，並應注意車前狀況及兩車並行之間
    隔，隨時採取必要之安全措施，而依當時天候晴、日間自然
    光線、路面乾燥、無缺陷、無障礙物、視距良好，並無不能
    注意之情事，竟疏未注意及此，即貿然超越其前方由DE GUZ
    MAN MARIELLA(中文名：申瑪莉)騎乘之電動自行車，與申瑪
    莉所騎乘之電動自行車發生擦撞，致申瑪莉當場人車倒地，
    受有左側膝部挫傷之傷害（過失傷害部分，業據申瑪莉撤回
    告訴，本院另行審結）。詎陳敬琦於車禍事故發生後，並未
    留下任何聯絡方式，亦未採取任何救護措施或等候警方到場
    處理，旋即基於肇事逃逸之犯意，騎乘上開機車離開現場。
    嗣經警調閱上開路段監視器畫面過濾追查，並通知陳敬琦到
    案說明，始循線查悉上情。
二、案經申瑪莉訴由臺中市政府警察局大雅分局報告臺灣臺中地
    方檢察署檢察官偵查起訴。
    理    由
一、本案被告陳敬琦所犯，非死刑、無期徒刑、最輕本刑為3年
    以上有期徒刑之罪，或高等法院管轄第一審之案件，被告於
    本院準備程序中，就前揭被訴事實為有罪之陳述，經受命法
    官告以簡式審判程序之旨，並聽取被告及公訴人之意見後，
    本院認無不得或不宜改依簡式審判程序進行之處，爰依刑事
    訴訟法第273條之1第1項、第284條之1規定，經合議庭評議
    後，裁定本案由受命法官獨任進行簡式審判程序，是本案之
    證據調查，依刑事訴訟法第273條之2規定，不受同法第159
    條第1項、第161條之2、第161條之3、第163條之1及第164條
    至第170條規定之限制，合先敘明。
二、上揭犯罪事實，業據被告於偵查及本院審理時自白不諱，核
    與告訴人申瑪莉於警詢、偵查所為指訴情節相符，並有110
    年10月6日員警職務報告、道路交通事故現場圖、道路交通
    事故調查報告表（一）、（二）、告訴人佛教慈濟醫療財團
    法人台中慈濟醫院110年9月28日診斷證明書等件各1份、監
    視器畫面擷圖共27張在卷可稽（見偵卷第15頁、第27頁、第
    31頁至第63頁），足見被告認罪之任意性自白與事實相符，
    堪以採信。本案事證明確，被告犯行堪以認定，應予依法論
    科。
三、核被告所為，係犯刑法第185條之4肇事致人傷害逃逸罪。爰
    以行為人責任為基礎，審酌被告超車時，未注意車前及兩車
    並行之間隔，隨時採取必要之安全措施，因而肇致本件事故
    ，告訴人因而人車倒地而有上揭傷勢，被告明知如此，仍擅
    自離開肇事現場而逃逸，既未採取任何救護措施或報警處理
    ，亦未提供可供連繫之方式，所為實屬不該；併酌以被告於
    本院於偵查及審理中坦承犯行，並表示現已知錯而與告訴人
    成立調解之犯後態度；兼衡被告自陳國中畢業之智識程度，
    月收入新臺幣4萬元，尚有子女須扶養及尚可之家庭經濟狀
    況等情（見本院卷第46頁），及其犯罪之動機、手段、目的
    、犯罪所生之危害及前科素行等一切情狀，量處如主文所示
    之刑。
四、末按緩刑為法院刑罰權之運用，旨在鼓勵自新，祇須合於刑
    法第74條所定之條件，法院本有自由裁量之職權，最高法院
    72年台上第3647號判例著有明文。查被告前未曾因故意犯罪
    受有期徒刑以上刑之宣告，此有其臺灣高等法院被告前案紀
    錄表1份附卷可憑，本案因與告訴人語言不通、一時失慮，
    致罹刑章，且犯後坦承犯行，並與告訴人成立調解，且告訴
    人亦就被告所犯肇事逃逸部分，亦表示同意不追究其責任，
    有本院審判筆錄、調解程序筆錄各1紙存卷可佐，信被告經
    此偵、審程序及刑之宣告後，當知所警惕，諒無再犯之虞，
    是認上揭宣告之刑，以暫不執行為適當，爰依刑法第74條第
    1項第1款規定予以宣告緩刑2年，以啟自新。
五、據上論斷，應依刑事訴訟法第273條之1第1項、第299條第1
    項前段，刑法第185條之4、第41條第1項前段、第74條第1項
    第1款，判決如主文。
本案經檢察官康存孝提起公訴，檢察官何建寬到庭執行職務。
中　　華　　民　　國　111 　　年　　2 　　月　　25　　日
                  刑事第十九庭  法  官  吳逸儒
以上正本證明與原本無異。                               
如不服本判決應於收受判決後20日內向本院提出上訴書狀，並應
敘述具體理由；其未敘述上訴理由者，應於上訴期間屆滿後20日
內向本院補提理由書（均須按他造當事人之人數附繕本）「切勿
逕送上級法院」。  
告訴人或被害人如不服判決，應備理由具狀向檢察官請求上訴，
上訴期間之計算，以檢察官收受判決正本之日起算。   
                                書記官  陳俞君
中　　華　　民　　國　111 　　年　　2 　　月　　25　　日

附錄論罪科刑法條：
中華民國刑法第185條之4
駕駛動力交通工具發生交通事故，致人傷害而逃逸者，處6月以
上5年以下有期徒刑；致人於死或重傷而逃逸者，處1年以上7年
以下有期徒刑。
犯前項之罪，駕駛人於發生交通事故致人死傷係無過失者，減輕
或免除其刑。